【裁判字號】    89,易,1101
【裁判日期】    891229
【裁判案由】    竊盜
【裁判全文】
臺灣苗栗地方法院刑事判決                        八十九年度易字第一一一號
    公  訴  人  臺灣苗栗地方法院檢察署檢察官
    被      告  乙○○
右列被告因竊盜案件，經檢察官提起公訴（八十九年度偵字第四六一四號），本院判
決如左：
    主      文
乙○○竊盜，處拘役參拾日。緩刑貳年。
    事      實
一、乙○○曾於民國七十七年五月十七日因傷害案件，經臺灣新竹地方法院判處有期
    徒刑三月減為有期徒刑一月十五日確定，甫於同年六月二十五日經易科罰金執行
    完畢（未構成累犯），竟仍不知悔改，意圖為自己不法之所有，於八十九年十一
    月六日淩晨一時三十分許，在苗栗縣苗栗市新英里十二鄰新英一七０號旁，徒手
    竊取甲○○所有之車牌號碼ＦＧ－二五六聯結車車上之蓬布一件，嗣於得手後正
    欲將竊得之蓬布搬上其騎乘之車號ＩＪＱ－五四三號機車上時，遭甲○○發現而
    當場逮捕送警處理，並扣得乙○○竊得之贓物蓬布一件（已發還甲○○）。
二、案經苗栗縣警察局移送臺灣苗栗地方法院檢察署檢察官偵查起訴。
    理      由
一、訊據被告乙○○對於右揭時地自被害人甲○○所有之聯結車上拿走蓬布一件之事
    實固坦承不諱，惟矢口否認有何竊盜犯行，辯稱：是伊姓劉的朋友因為需要蓬布
    蓋水泥而叫伊去載，伊不知蓬布是別人的，伊無竊盜故意云云。惟查，右揭事實
    ，業據被告於警訊時坦承不諱（參見偵查卷第六頁反面），縱被告於偵審中翻異
    警訊供詞謂是伊姓劉的朋友因為需要蓬布蓋水泥而叫伊去載的云云，惟徵諸被告
    於本院審理中對其已認識達三年之劉姓朋友其真實姓名、住何處既當庭供述均不
    知悉乙節，則被告辯稱劉姓朋友叫伊去拿蓬布云云，是否可採，即有疑問﹖況退
    步言，縱認被告上開辯解屬實，則被告在淩晨一時三十分許至右揭時地拿蓬布，
    自應向被害人甲○○表明身份與來意，其為何在未告知被害人甲○○之情形下即
    逕行拿走﹖此外，右揭蓬布失竊情節亦據被害人甲○○於警訊中指述甚詳，並有
    贓物認領保管單一紙附卷可稽，是被告上開辯解，顯係事後卸責之詞，不足採信
    。從而，本件事證明確，被告竊盜犯行已堪認定，應予依法論科。
二、核被告乙○○所為，係犯刑法第三百二十條第一項之竊盜罪。爰審酌被告品行、
    犯罪之動機、目的、手段、所竊得財物價值輕微等一切情狀，從輕量處如主文所
    示之刑，以示懲儆。又被告曾於七十七年五月十七日因傷害案件，經臺灣新竹地
    方法院判處有期徒刑三月減為有期徒刑一月十五日確定，七十七年六月二十五日
    經易科罰金執行完畢，有台灣高等法院檢察署刑案紀錄簡覆表一紙在卷可稽，被
    告於有期徒刑執行完畢後五年內未曾受有期徒刑以上刑之宣告，其受此教訓，當
    知警惕，應無再犯之虞，所宣告之刑，本院認為以暫不執行為適當，併予宣告緩
    刑二年，以啟自新。
據上論斷，應依刑事訴訟法第二百九十九條第一項前段，刑法第三百二十條第一項、
第七十四條第二款，罰金罰鍰提高標準條例第一條前段，判決如主文。
本案經檢察官蔡宗熙到庭執行職務。
中        華        民      國    八十九  年    十二    月    二十九    日
                                          台灣苗栗地方法院刑事庭
                                              法  官  吳  炳  桂
右正本證明與原本無異。
如不服本判決，應於送達後十日內向本院提出上訴狀（須附繕本），上訴於台灣高等
法院台中分院。
        書記官  黃  秀  娟
中        華        民      國    八十九  年    十二    月    二十九    日
附錄論罪科刑法條：
刑法第三百二十條第一項：
意圖為自己或第三人不法之所有，而竊取他人之動產者，為竊盜罪，處五年以下有期
徒刑、拘役或五百元以下罰金。


司法院資訊處製作；財團法人民間司法改革基金會備份。
